# 关联方关系

提问人：jangyanbo 时间：2015-11-28 01:47:52
陈老师好！关于关联方关系的问题向您请教
甲公司执行企业会计制度且是非上市公司，甲公司股东的儿子控制乙公司，甲公司与乙公司之间无股权关系，请问在企业会计制度下，如果甲公司与乙在交易定价上不公允（甲公司让利给乙公司）我的问题是 1 、在企业会计制度下这种显示公允的关联交易除了披露外，在企业会计制度的核算下能进行会计处理吗 2 、如果企业在企业会计制度下不能处理的情况是否一定需要在企业会计准则上寻求依据呢 3 、在企业会计准则的情况下非上市公司如何处理显示公允的关联交易呢 4 、如果在企业会计准则下可以进行会计处理的话如何确定调整的金额呢

回答人：chenyiwei
1 、在《企业会计制度》下，原有《关联方之间出售资产等有关会计处理问题暂行规定》（财会[2001]64号），但该文件仅适用于上市公司且目前已废止。对于非上市公司，没有不公允的关联交易对家必须计入资本公积的规定。 2 、企业会计制度和准则是基于不同理论的体系，不能在整体上执行原制度的同时，选择性地执行新准则体系下的若干规定。 3 、新准则下，非上市公司对于显失公允的关联交易对价，也是按照权益性交易原则处理。即交易对价的公允价值和实际交易作价之间的差额部分作为关联方的资本性投入处理，确认为资本公积——资本溢价或股本溢价。

提问人：风中秋千 时间：2015-12-30 10:06:47
请问陈版，回复中的“3、新准则下，非上市公司对于显失公允的关联交易对价，也是按照权益性交易原则处理。即交易对价的公允价值和实际交易作价之间的差额部分作为关联方的资本性投入处理，确认为资本公积——资本溢价或股本溢价。”对应准则的哪个条款，没有找到

回答人：chenyiwei
权益性交易的一般原则。财会函[2008]60号。

提问人：yiyumjjay 时间：2019-04-12 19:20:38
陈版主，上市公司收购后的子公司，由于存在业绩对赌，前股东对子公司的利益输送也是计入资本公积吗？另外，是计入资本溢价还是计入其他资本公积？

回答人：chenyiwei
非同一控制下合并形成的子公司，该子公司的前实际控制人基于原收购时签订的业绩补偿协议约定予以补偿的，应计入损益而不是资本公积。

提问人：yiyumjjay 时间：2019-04-13 12:02:19
不是业绩补偿，是收购的公司主要与前股东做交易，前股东通过不公允交易向对赌公司输送利益从而完成业绩。

回答人：chenyiwei
该子公司自身报表中是作为资本公积。合并报表层面，这部分不公允的交易对价等于变相的业绩补偿款，可以计入损益。